cji.adv.lexicon.lexd
хабар-калам[no_pref]  # безоговорочно
халтиид[no_pref]  # внезапно
халъи[no_pref]  # хорошо, удобно, прилично, дружно, впору
хат1в-ссии2[a-pref]  # подряд
хира[no_pref]  # дорого
хихвлъи-ч1ич1влъи[no_pref]  # наскоро
хха[e-pref]  # назад, прочь
ххдале[e-pref]  # внизу
ххилалъиила[no_pref]  # стать выше
ххилалъла[e-pref]  # стать выше
ххоо[e-pref]  # поздно
ххооли[no_pref]  # поздно
хъамала[no_pref]  # нарасхват
хъатамасед[no_pref]  # поспешно
хъащтиид[no_pref]  # разом
ц1акъ[no_pref]  # очень
ц1акъда[no_pref]  # вполне, слишком
ц1акьи-квакьи[no_pref]  # спешно
ц1идаса2[no_pref]  # снова
ц1лоо[no_pref]  # досыта, всласть
циба[no_pref]  # зимой
ч1а2к1вл1аб[no_pref]  # вторично
ч1а2к1уда[no_pref]  # дважды
ч1агвабда[no_pref]  # живьем
ч1аго[no_pref]  # живьем
ч1агода[no_pref]  # живьем
ч1алг1ада[no_pref]  # напрасно
ч1ва2къот1иидв[no_pref]  # конкретно
ч1дабхъа[no_pref]  # понятно
ч1удда[e-pref]  # бесплатно, пусто
ч1ух1далъа[no_pref]  # напоказ
шаа2[no_pref]  # сколько
шаа2ла[no_pref]  # много
шаа2хале[no_pref]  # сколько-то, несколько
шаа2ц1в[no_pref]  # сколько
шаа2ц1вла[no_pref]  # много
шаа2ц1вхале[no_pref]  # несколько
шак1вгьи[no_pref]  # вкратце
шишахъ[no_pref]  # налегке
щагьи[a-pref]  # поровну
щагьиила[no_pref]  # делить поровну
щагьла[a-pref]  # делить поровну
щад[a-pref]  # одинаково
щулагьи[no_pref]  # накрепко
эгь-бек1аал[no_pref]  # плакать навзрыд
эдахъал[no_pref]  # вверх
эдахъе[no_pref]  # наверху, вверх
эдублъи[no_pref]  # иногда
эк1уб[no_pref]  # ещё, далее
эк1уб-бис1ида[no_pref]  # незамедлительно, непрестанно
эла[no_pref]  # зачем, почему
эла-бук1аадала[no_pref]  # зачем-то
эладала[no_pref]  # затем
элак1абии[no_pref]  # почему-то
элас1и2[no_pref]  # бессовестно, назло
элахале[no_pref]  # зачем-то
эрке2да[no_pref]  # свободно, свободно
эсбахъе[no_pref]  # рядом, послелог возле
эсбахъе-лъалв[no_pref]  # поблизости
эсибахъ[no_pref]  # сбоку, послелог около
этила[no_pref]  # зачем, почему
эч1и-с1аала[no_pref]  # складывать вдвое
эч1и-сии2[no_pref]  # сперва, впервые
эч1ич1ида[no_pref]  # по два
эч1ла-эч1[no_pref]  # больше всего
эшвилъа[no_pref]  # назло
эщда[no_pref]  # очень, слишком
эщдада[no_pref]  # очень, слишком
